臺灣高雄地方法院民事判決
111年度簡上字第254號
上  訴  人  黃貴琴  
被  上訴人  張俊杰  
訴訟代理人  林美玲  
上列當事人間請求損害賠償事件，上訴人對於民國111年6月27日
本院鳳山簡易庭111年度鳳簡字第214號第一審判決提起上訴，本
院於民國111年11月16日言詞辯論終結，判決如下：
    主      文
一、上訴駁回。
二、第二審訴訟費用由上訴人負擔。
    事實及理由
一、上訴人起訴主張: 兩造為鄰居，被上訴人於民國109年2月25
    日前趁上訴人離開上訴人所有位於高雄市○○區○○路000巷000
    號住處(下稱系爭房屋)時，將系爭房屋對外出入之鐵門關起
    導致上訴人無法進入系爭房屋。被上訴人又於不詳時間，為
    下列行為：(一)將乾燥劑及菸蒂塞進系爭房屋之鐵門門縫；
    （二）將醬料盒倒進系爭房屋之信箱內；（三）偷取上訴人
    之信件；（四）將系爭房屋之電源總開關關閉，導致上訴人
    冰箱內之食物損毀，以及造成上訴人無法洗澡；（五）「要
    放火燒上訴人的房子」等語、以比中指方式恐嚇上訴人；（
    六）出言「神經病」、「瘋查某」等語公然侮辱上訴人；（
    七）毆打上訴人頭部；（八）故意以不明物品割破上訴人所
    有之機車坐墊等行為（下合稱系爭行為）。被上訴人所為系
    爭行為已故意不法侵害上訴人之健康權，致上訴人精神受有
    痛苦且情節重大，被上訴人應賠償上訴人非財產上損害新臺
    幣(下同)30萬元。為此，爰依民法侵權行為之法律關係提起
    本件訴訟，並聲明：被上訴人應給付上訴人30萬元。
二、被上訴人則以:被上訴人不爭執兩造為鄰居關係，然被上訴
    人未曾為系爭行為，上訴人主張實屬無據等語資為抗辯。並
    聲明：上訴人之訴駁回。
三、原審判決駁回上訴人之訴，上訴人為此聲明不服，提起本件
    上訴，並聲明：(一)原判決廢棄。（二）上開廢棄部分，被
    上訴人應給付上訴人30萬元。被上訴人則答辯聲明：上訴駁
    回。
四、本院得心證之理由
(一)按當事人主張有利於己之事實者，就其事實有舉證之責任，
    民事訴訟法第277條前段定有明文。次按因故意或過失，不
    法侵害他人之權利者，負損害賠償責任。故意以背於善良風
    俗之方法，加損害於他人者亦同。違反保護他人之法律，致
    生損害於他人者，負賠償責任。但能證明其行為無過失者，
    不在此限；不法侵害他人之身體、健康、名譽、自由、信用
    、隱私、貞操，或不法侵害其他人格法益而情節重大者，被
    害人雖非財產上之損害，亦得請求賠償相當之金額，民法第
    184條第1項、第2項及第195條第1項定有明文。是以，依民
    法第184條第1項、第2項規定，侵權行為之成立，仍須行為
    人因故意過失不法侵害他人權利，亦即行為人須具備歸責性
    、違法性，並不法行為與損害間有因果關係，始能成立，揆
    諸前揭說明，上訴人主張被上訴人有為系爭行為乙節，為被
    上訴人所否認，上訴人即應就該主張負舉證責任。
(二)關於上訴人主張被上訴人以上開言論、手勢污辱上訴人，以
    及毆打上訴人頭部、割破上訴人機車坐墊部分，上訴人均未
    提出任何證據以實其說。又上訴人主張被上訴人趁其走出系
    爭房屋鐵門之際立即關閉鐵門、關掉系爭房屋電表、偷取信
    件及於系爭房屋投放上開物品部分，雖有提出系爭房屋鐵門
    、電表、鐵門紗網、1樓大門口地坪、電燈開關，以及菸蒂
    、乾燥劑、醬料盒之照片為證（原審卷第15至23、71至83頁
    ），然上開照片僅係單獨靜態拍攝系爭房屋鐵門、紗網、1
    樓大門口地坪、電燈開關，以及將7枚菸蒂、1包乾燥劑及1
    盒醬料盒平行擺放進行拍攝之畫面，均未拍攝到被上訴人為
    系爭行為或足以證明被上訴人曾為於上址為系爭行為之相關
    痕跡畫面，是上訴人所提上開照片，亦無法證明其主張被上
    訴人有為上開行為為可信。是以，依據上揭舉證責任規定之
    說明，上訴人所提證據無法證明其主張被上訴人有為系爭行
    為為可信，則上訴人主張被上訴人構成故意侵權行為並請求
    賠償非財產上損害，難認有據。
五、綜上所述，上訴人依據民法侵權行為之法律關係請求被上訴
    人賠償30萬元，為無理由，不應准許。原審為上訴人敗訴之
    判決，核無違誤，上訴意旨，就此部分，仍執陳詞，指摘原
    判決不當，求予廢棄，為無理由，應駁回其上訴。
六、上訴人雖聲請調閱被上訴人之病歷記錄，然被上訴人就醫記
    錄核與其有無為系爭行為之認定顯然無關，並無調查必要，
    附此敘明。又本件事證已臻明確，兩造其餘之攻擊或防禦方
    法及所用之證據，經本院斟酌後，認為均不足以影響本判決
    之結果，爰不逐一論駁，附此敘明。
七、據上論結，本件上訴為無理由，依民事訴訟法第436條之1第
    3項、第449條第1項、第78條，判決如主文。
中　　華　　民　　國　　111 　年　　12　　月　　16　　日
                民事第三庭    審判長法　  官　高瑞聰
　　　　　　　　　                  法    官  鄭珮玟
　　　　　　　　　                  法    官  林家伃
以上正本係照原本作成。
本判決不得上訴。　　　　　　　　
中　　華　　民　　國　　111 　年　　12　　月　　20　　日
                                    書 記 官  陳郁惠